臺灣苗栗地方法院刑事判決　　　　　　　93年度交訴字第23號
公　訴　人　臺灣苗栗地方法院檢察署檢察官
被　　　告　甲○○
選任辯護人　陳慶祥律師
上列被告因公共危險等案件，經檢察官提起公訴（93年度偵字第
1109號），本院判決如下：
    主  文
甲○○從事業務之人，因業務上之過失傷害人，處有期徒刑肆月
；又駕駛動力交通工具肇事，致人受傷而逃逸，處有期徒刑拾月
；應執行有期徒刑壹年。
    事  實
一、甲○○係北部交通企業有限公司之司機，平日駕駛大貨車載
    運餿水，為從事駕駛業務之人。於民國93年1 月9 日15時50
    分許，甲○○駕駛車牌號碼：７Ｒ─９８３號營業用大貨車
    ，沿省道舊台13線由苗栗市往銅鑼鄉方向行駛，行經苗栗縣
    銅鑼鄉省道新、舊台13線交接處，右轉省道新台13線時，本
    應隨時注意車前狀況及兩車併行之間隔，並隨時採取必要之
    安全措施，且應遵守在雙向四車道行駛時，除準備停車或臨
    時停車外，不得駛出路面邊線之規定，而依當時天候晴、日
    間自然光線、道路乾燥、無缺陷亦無障礙物，並無不能注意
    之情形，竟疏未注意其所駕駛之車與行駛在其右側、丙○○
    所駕駛之車牌號碼：ＭＹＭ─９７０號重型機車之併行間隔
    ，且在右轉彎時駛出路面邊線，其所駕駛之上開大貨車右側
    車身遂與丙○○所騎乘之前開重型機車發生擦撞，丙○○因
    而人、車倒地，受有左側鎖股外側三分之一骨折之傷害。甲○○明知其駕駛之上開大貨車肇事並致人受傷，竟未採取救
    護或其他必要措施，或向警察機關報案，即駕車逃逸，適有
    於對向車道駕駛車輛經過之乙○○目睹上情，乃多次攔阻甲○○，並告知上情，惟甲○○均置之不理，乙○○遂報警處
    理，甲○○隨即在苗栗縣警察局苗栗分局銅鑼分駐所前為警
    攔獲，經警循線查悉上情。
二、案經丙○○訴由苗栗縣警察局苗栗分局報請臺灣苗栗地方法
    院檢察署檢察官偵查起訴。
　　理  由
一、認定犯罪事實所根據的證據及理由：
  (一)業務過失傷害部分
    (1)被告甲○○就業務過失傷害犯行坦承不諱，核與告訴人丙○○之指訴、目擊證人乙○○之證述相符。
    (2)另有道路交通事故現場圖1 紙（偵卷第10頁）、道路交通
      事故調查報告表1 份（偵卷第11、12頁）、協和醫院診斷
      證明書1 紙（偵卷第13頁）、現場照片8 幀（偵卷第17至
      20 頁）、 臺灣省竹苗區車輛行車事故鑑定委員會鑑定意
      見書1 份（偵卷第65至67頁）、臺灣省車輛行車事故覆議
      鑑定委員會93年8 月31日府覆議字第9310920 號函（本院
      卷第34頁）附卷可考，事證明確，被告業務過失傷害犯行
      應可認定。
  (二)肇事逃逸部分
    (1)被告所駕駛之大貨車右側車身與告訴人所騎乘之重型機車
      發生擦撞而肇事，告訴人因而受有左側鎖骨外側三分之一
      骨折之傷害，業如前段所認定。
    (2)被告所駕駛之大貨車與被告所騎乘之重型機車行進方向相
      同，且大貨車之車速較機車快等情，業經目擊證人乙○○
      於本院到庭證述明確（本院卷第76、80頁），是被告所駕
      大貨車於案發前應本係在告訴人機車後方，於案發時正要
      超過機車，從而被告在案發前即應已知該機車之存在，於
      案發時亦知該機車在其所駕大貨車車身右側。
    (3)自該大貨車於案發後所攝照片3 幀（偵卷第60頁上方、第
      61頁下方、第63頁上方）觀之，該大貨車右側防撞桿上留
      有與告訴人機車車身顏色相同之藍色漆及刮痕，足徵大貨
      車與機車發生擦撞時力道甚強，是被告於案發時就大貨車
      與該車車身右側之機車發生擦撞一節當有所認知。
    (4)證人乙○○曾於距案發地點約100 餘公尺處攔阻被告，並
      告知上情，被告亦下車查看，惟隨即駕車離去，嗣證人乙○○復攔阻被告及告知上情仍無效後，始報警處理而攔獲
      等情，業據證人乙○○到庭結證綦詳。
    (5)由上述各節相互佐證，被告肇事逃逸犯行事證明確，足以
      認定。
二、對於被告辯解，本院的判斷：
  (一)被告否認肇事逃逸犯行，辯稱：該大貨車載有重物，其完全
    不知道撞到告訴人云云。惟查：被告於案發時應知悉告訴人
    所騎機車在其車身右側，且大貨車與機車發生擦撞時力道甚
    大，被告就兩車發生擦撞當有所認知等節，業如前段(二)、(3)
    (4)所述，是被告上開所辯，並不足採。
  (二)被告另辯稱：證人乙○○叫其時，其以為車上東西翻掉了，
    其下車看東西並未翻掉就離開，又證人乙○○說話腔調太重
    ，其當時一直聽不懂證人乙○○在說什麼云云。惟查：證人
    乙○○至本院到庭作證時，口語表達清晰，並無被告所稱腔
    調太重使人不易理解之情形，且自案發現場照片觀之（偵卷
    第17頁），案發現場附近路段甚為筆直，且視距良好，縱被
    告已距案發現場100 餘公尺，亦極容易觀看到案發現場情形
    ，是被告就此所辯，亦難採信。
三、論罪科刑的理由：
  (一)核被告所為，係犯刑法第284 條第2 項前段之業務過失傷害
    罪及刑法第185 條之4 之肇事致人受傷而逃逸罪。
  (二)被告所犯上揭2 罪，罪名不同，犯意各別，應分論併罰。
  (三)爰審酌被告過失之程度、告訴人所受之傷害、被告犯後始終
    否認肇事逃逸犯行，顯不具悔意，且迄今未賠償告訴人所受
    損害等一切情狀，分別量處如主文所示之刑，並定其應執行
    刑，以示懲儆，雖公訴人求處被告應執行刑有期徒刑1 年4
    月以上，然綜合前揭情狀，認公訴人求刑稍嫌過重，乃量處
    如主文所示之刑，附此敘明。
四、適用法律依據：
  (一)刑事訴訟法第299 條第1 項前段。
  (二)刑法第284 條第2 項前段、第185 條之4 、第51條第5 款。
  (三)罰金罰鍰提高標準條例第1 條前段。
本案經檢察官劉玉書到庭執行職務。
中　　華　　民　　國　　94　　年　　4 　　月　　12　　日
                  交通法庭審判長法　官　林 燦 都
                                法　官　黃 怡 玲
                                法　官　張 文 毓
以上正本證明與原本無異
如不服本判決應於送達後10日內向本院提出上訴狀
                                書記官  陳 淑 華
中　　華　　民　　國　　94　　年　　4 　　月　　12　　日
附錄本判決論罪科刑法條
刑法第284 條第2 項前段
從事業務之人，因業務上之過失傷害人者，處1 年以下有期徒刑
、拘役或1000元以下罰金。
刑法第185 條之4
駕駛動力交通工具肇事，致人死傷而逃逸者，處6 月以上5 年以
下有期徒刑。
